臺灣板橋地方法院民事判決　九十一年度簡上字第二四三號
　　上　訴　人　甲○○
　　被上訴人　　台新國際商業銀行股份有限公司
　　法定代理人　丁○○
　　訴訟代理人　丙○○
　　　　　　　　乙○○
右當事人間請求給付信用卡消費款事件，上訴人對於中華民國九十一年五月二十三日
本院板橋簡易庭八十九年度重簡字第五五六號第一審判決提起上訴，本院判決如左：
    主      文
上訴駁回。
第二審訴訟費用由上訴人負擔。
    事實及理由
一、被上訴人起訴主張：上訴人甲○○之夫劉義輝（原審被告，上訴後業已撤回）於
    民國八十九年二月十六日，偕同上訴人為附卡人，向被上訴人申請辦理信用卡，
    並訂立申請書及約定條款，依約劉義輝及上訴人得於被上訴人之特約商店簽帳消
    費，但應於約定繳款截止日前向被上訴人清償，詎至九十年十一月二十七日止，
    劉義輝共積欠信用卡簽帳消費款計新台幣（下同）十五萬九千八百八十八元，迭
    經催討仍未依約償還，依信用卡契約書第三條約定，請求上訴人連帶給付十五萬
    九千八百八十八元。並聲明：上訴駁回。
二、上訴人則以：伊夫劉義輝向被上訴人申請使用信用卡，後來以伊名義申請附卡，
    但伊沒有拿到信用卡，也沒有持卡消費等語置辯。並聲明：(一)原判決廢棄。(二)被
    上訴人第一審之訴駁回。
三、兩造不爭執之事實：
    上訴人之夫劉義輝於八十九年二月十四日，向被上訴人申請信用卡正卡一張，嗣
    於八十九年九月二十五日偕同其妻即上訴人申請附卡，上訴人在申請書上簽名。
四、得心證之理由：
　　被上訴人主張之前揭事實，有其提出之信用卡申請書暨約定條款、消費明細表等
　　件影本為證。上訴人既自認申請書之簽名為其所簽署，依契約書第三條附卡人須
　　與正卡人負連帶賠償責任之約定，上訴人自應就劉義輝之欠款負連帶賠償責任。
　　至於上訴人有無使用附卡消費、與劉義輝是否仍為夫妻等情，則非所問，均無法
　　免除其責任，上訴人所辯難以採信。上訴人另辯稱：當初其簽申請書時，因字體
　　很小，其看不懂，以為是簽勞保卡，且其填寫申請書後，被上訴人承辦人員表示
　　資料不全，要求再填寫一張，劉義輝即代上訴人簽名，上訴人既未在申請書上簽
　　名，自無庸負連帶責任云云。惟原告提出之申請書上已有上訴人之親筆簽名，已
　　如前述，系爭契約即有效成立，此情為常態，上訴人前開抗辯事由為變態，故上
　　訴人須負舉證責任，惟上訴人迄未舉證以實其說，所辯自難採信。
五、從而，本件被上訴人依信用卡契約書第三條約定，請求上訴人與劉義輝應連帶給
    付被上訴人十五萬九千八百八十八元，核無違誤。上訴人仍執前詞置辯，為無理
    由，應予駁回。
六、本件事證已明，兩造其餘攻擊防禦方法於判決結果並無影響，爰不逐一論列。
七、據上論結，本件上訴為無理由，依民事訴訟法第四百三十六條之一第三項、第四
    百四十九條第一項、第七十八條，判決如主文。
中　　　華　　　民　　　國　　九十一　　年　　　九　　　月　　　十一　　日
                                    臺灣板橋地方法院民事第三庭
~B審判長法官　黃麟倫
~B法　　　官　潘翠雪
~B法　　　官　侯志融
右為正本係照原本作成
本判決不得上訴
中　　　華　　　民　　　國　　九十一　　年　　　九　　　月　　　十二　　日
~B法院書記官　劉昌明
